臺灣士林地方法院民事簡易判決
                                 111年度士簡字第1267號
原      告  廖偉鈞

被      告  陳榤宏
            張碩文

            蘇侑晟
上列當事人間因被告犯傷害案件，經原告提起刑事附帶民事訴訟
請求損害賠償事件（本院111年度附民字第111號），由本院刑事
庭裁定移送前來，本院於民國111年11月2日言詞辯論終結，並判
決如下：
    主  文
被告應給付原告新臺幣壹拾貳萬肆仟壹佰貳拾元，及被告陳榤宏
、張碩文均自民國一百一十年十二月十四日起、被告蘇侑晟自民
國一百一十年十二月二十五日起，均至清償日止，按年息百分之
五計算之利息。
原告其餘之訴駁回。
本判決原告勝訴部分得假執行。
原告其餘假執行之聲請駁回。
    事實及理由
一、按訴狀送達後，原告不得將原訴變更或追加他訴。但擴張或
    減縮應受判決事項之聲明者，不在此限，民事訴訟法第255
    條第1項第3款定有明文。本件原告起訴時訴之聲明為：「被
    告應給付原告新臺幣（下同）38萬元，及自刑事附帶民事起
    訴狀繕本送達翌日即民國110年12月3日起至清償日止，按年
    息百分之10計算之利息」，嗣於本院審理中，原告減縮聲明
    為：「被告應給付原告353,340元，及自刑事附帶民事起訴
    狀繕本送達翌日即110年12月3日起至清償日止，按年息百分
    之10計算之利息」，經查，原告前開聲明之變更核屬減縮訴
    之聲明，與首揭規定相符，應予准許。又被告三人經合法通
    知，均未於言詞辯論期日到場，核無民事訴訟法第386條所
    列各款情事，爰依原告之聲請，准由其一造辯論而為判決。
二、原告主張：被告陳榤宏於109年9月2日21時許，騎乘車牌號
    碼000-000號普通重型機車至新北市淡水區新市○路0段000○0
    00號之「海洋都心二期廣場」（下稱本案社區）之人行道上
    ，原告見狀遂上前阻止，並要求被告陳榤宏下車，被告陳榤
    宏因而心生不滿，先騎乘機車離去後，復駕駛車牌號碼不詳
    之自用小客車返回現場，旋即撥打電話聯繫被告張碩文、被
    告蘇侑晟，嗣被告張碩文及被告蘇侑晟於同日21時20分許騎
    乘不詳之機車到場，其等與被告陳榤宏基於普通傷害人身體
    之犯意聯絡，由被告陳榤宏先持其所攜帶之鐵棒毆打原告之
    頭部及手部，被告張碩文、被告蘇侑晟見狀亦分別持安全帽
    毆打原告，致原告受有頭部挫傷、左側手部擦傷、右側手部
    擦傷及左側膝部擦、挫傷等普通傷害，原告因被告三人上開
    之傷害行為受有傷害，為此請求被告賠償醫療費用1,890元
    、中醫診所醫療費用14,082元、交通費用12,650元、醫療用
    品費用2,350元、衣褲破損之損失2,248元、手錶維修費用6,
    500元、購買手機費用14,400元、工作損失132,820元及精神
    慰撫金166,400元，以上合計請求被告賠償原告353,340元，
    為此，爰依侵權行為之法律關係請求賠償原告之損失，並聲
    明：被告應給付原告353,340元，及自刑事附帶民事起訴狀
    繕本送達翌日即110年12月3日起至清償日止，按年息百分之
    10計算之利息。
三、經查，本件被告陳榤宏、張碩文因原告所主張前述侵權行為
    而涉犯刑事傷害罪嫌，業經本院刑事庭以111年度訴字第69
    號刑事判決判處被告陳榤宏有期徒刑5月、被告張碩文有期
    徒刑6月在案，另被告蘇侑晟因經本院刑事庭通緝，尚未審
    結，惟在上開刑事判決亦認定被告蘇侑晟就被告陳榤宏、張
    碩文所為之共同傷害行為有共同犯意之聯絡及行為分擔，此
    有本院前開判決書1份在卷可佐。而被告三人經本院合法通
    知後，均未於言詞辯論期日到場爭執，復未提出書狀答辯以
    供本院斟酌，本院審酌上開證據，堪認原告主張為真實。
四、按因故意或過失，不法侵害他人之權利者，負損害賠償責任
    ；不法侵害他人之身體或健康者，對於被害人因此喪失或減
    少勞動能力或增加生活上之需要時，應負損害賠償責任；不
    法侵害他人之身體、健康、名譽、自由、信用、隱私、貞操
    ，或不法侵害其他人格法益而情節重大者，被害人雖非財產
    上之損害，亦得請求賠償相當之金額，民法第184條第1項前
    段、第193條第1項、第195條第1項前段分別定有明文。故被
    告三人對原告所為之上開侵權行為，自應負損害賠償責任，
    茲就原告請求損害賠償之金額分述如下：
  ㈠關於醫療費用1,890元、中醫診所醫療費用14,082元、交通費
    用12,650元部分：
　　原告主張因被告三人前開傷害行為使原告受有前述傷勢，因
    而支出醫療費用1,890元、中醫診所醫療費用14,082元、交
    通費用12,650元等情，業據其提出淡水馬偕紀念醫院醫療費
    用收據2紙、歧黃中醫診所醫療費用證明單1紙、尊生堂中醫
    診所醫療費用收據暨療程次數表1紙及免用統一發票收據1紙
    、計程車運價證明、計程車收據等共10紙為證，經核相符，
    均應予准許。
  ㈡醫療用品費用2,350元、衣褲破損之損失2,248元、手錶維修
    費用6,500元、購買手機費用14,400元部分：
　　原告主張因被告三人前開傷害行為使原告受有前述傷害，因
    而支出醫療用品費用2,350元、衣褲破損之損失2,248元、手
    錶維修費用6,500元、購買手機費用14,400元部分，業據其
    提出康是美電子發票證明聯1紙、台灣銀谷有限公司電子發
    票證明聯1紙、尊生堂中醫診所收據1紙、momo購物網銷貨明
    細1紙、寶島鐘錶公司送修錶報價單1紙、台灣大哥大股份有
    限公司發票明細1紙等為證，實屬有據，應予准許。
　㈢工作損失132,820元部分：
    原告主張其因被告三人前開傷害行為受有頭部挫傷、左側手
    部擦傷、右側手部擦傷及左側膝部擦、挫傷之傷害導致原告
    3個月無法工作而受有工作損失132,820元部分，雖據其提出
    109年至110年勞保投保薪資證明單1紙、淡水馬偕紀念醫院
    驗傷診斷證明1紙、岐黃中醫診所診斷證明書1紙等為證，然
    上開淡水馬偕紀念醫院及岐黃中醫診所之醫師囑言並未記載
    原告受此傷勢需為休養之時日為何，再者，原告因被告三人
    前開傷害行為所造成之傷勢有無影響原告之工作，並造成原
    告工作之損失，原告均未提出必要之證明，故原告此部分主
    張，並無所據，難認可採，應予駁回。
  ㈣精神慰撫金166,400元部分：
    原告主張其因本件傷害案件造成相當之精神上痛苦，請求被
    告賠償精神上損害乙節。本院審酌原告所受傷害係頭部挫傷
    、左側手部擦傷、右側手部擦傷及左側膝部擦、挫傷等情，
    且原告為69年出生，被告陳榤宏為88年出生，國中畢業，職
    業為外送員，被告張碩文為87年出生，高中肄業，職業為水
    電工，被告蘇侑晟為82年出生，國中肄業，兩造名下財產等
    情，有本院調取兩造之稅務電子閘門財產所得調件明細表在
    卷可稽，並考量兩造身份、地位及經濟能力、被告之加害程
    度等一切情狀，認原告所得請求之非財產上之損害賠償金額
    以70,000元為允當。
  ㈤綜上，原告請求被告賠償本件傷害刑事案件所受損害124,120
    元（即1,890＋14,082＋12,650＋2,350＋2,248＋6,500＋14,400＋7
    0,000＝124,120），核屬依法有據，應予准許。
五、末按給付無確定期限者，債務人於債權人得請求給付時，經
    其催告而未為給付，自受催告時起，負遲延責任；其經債權
    人起訴而送達訴狀，或依督促程序送達支付命令，或為其他
    相類之行為者，與催告有同一之效力；前項催告定有期限者
    ，債務人自期限屆滿時起負遲延責任；又遲延之債務，以支
    付金錢為標的者，債權人得請求依法定利率計算之遲延利息
    ；應付利息之債務，其利率未經約定，亦無法律可據者，週
    年利率為百分之5，民法第229條第2項、第233條第1項前段
    、第203條分別定有明文。經查，原告請求被告賠償前揭金
    額，未據原告主張定有給付之期限，則原告請求被告賠償前
    述金額之遲延責任，應以其刑事附帶民事起訴狀繕本送達被
    告三人之翌日起至清償日止，按年息百分之5計算之利息，
    為有理由，逾此範圍之請求，為無理由，應予駁回。
六、從而，原告依侵權行為法律關係訴請被告應給付原告124,12
    0元，及自刑事附帶民事起訴狀繕本送達翌日（即被告陳榤
    宏、張碩文均自110年12月14日起、被告蘇祐晟自110年12月
    25日）起，均至清償日止，按年息百分之5計算之利息，為
    有理由，應予准許，原告逾此部分之請求，為無理由，應予
    駁回。而原告此駁回之部分，其假執行之聲請失所附麗，應
    併予駁回。
七、本件原告勝訴部分，係就民事訴訟法第427條第1項適用簡易
    訴訟程序所為被告部分敗訴之判決，依同法第389條第1項第
    3 款之規定，應就原告勝訴部分依職權宣告假執行。
八、本件係刑事附帶民事訴訟，由刑事合議庭裁定移送本庭之事
    件，依刑事訴訟法第504條第2項之規定，免納裁判費，故本
    件無應確定之訴訟費用額。
中　　華　　民　　國　　111 　年　　11　　月　　16　　日
                  士林簡易庭法  官  莊明達
上列正本係照原本作成。
如不服本判決，應於判決送達後20日內，向本院提出上訴狀並應
記載上訴理由，如於本判決宣示後送達前提起上訴者，應於判決
送達後20日內補提上訴理由書（須附繕本）。
中　　華　　民　　國　　111 　年　　11　　月　　16　　日
                            書記官  王淳平